### 01/05/2024

- **Horario:** 20:00 - 20:18
- **Local:** Discord
- **Participantes:** Antonio, Carol, Cristiano, Felipe, Lucca, Pedro, Túlio


## Ata

Reunião para alinhar compatibilidades com tarefas sendo realizadas e foi começada a discussão de como será a apresentação do projeto na pré-Release1. 

---

## Encaminhamentos

### Membros que irão apresentar devem se organizar e todos devem continuar realizando suas respectivas tarefas.
